---
title: "Conocimientos generales y calificaciones de cálculo"
output: pdf_document
author: "Joel Alejandro Zavala Prieto"
toc: true
---

\newpage

# Informacion de contacto

Mail: alejandro.zavala1001@gmail.com

Facebook: https://www.facebook.com/AlejandroZavala1001

Git: https://github.com/AlejandroZavala98

```{r, echo = FALSE, fig.height= 4.0, fig.width = 5.5, fig.align="center"}
library(knitr)
library(lmtest)
library(sandwich)
```

\newpage

# Descripción del problema

La siguiente tabla representa una muestra de las calificaciones de un examen de conocimientos matemáticos y las calificaciones de cálculo para 10 estudiantes de primer año de universidad seleccionados de manera independiente. Dada esta evidencia ¿diria usted que las calificaciones del examen de conocimientos matemáticos y las calificaciones de cálculo son independientes?


```{r, echo = FALSE, fig.height= 4.0, fig.width = 5.5, fig.align="center"}
num_est <- c(1,2,3,4,5,6,7,8,9,10)
con_mat <- c(39,43,21,64,57,47,28,75,34,52)
cal_fin <- c(65,78,52,82,92,89,73,98,56,75)

data <- data.frame("Estudiante" = num_est,
                   "Conocimientos_matematicos" = con_mat,
                   "Calificacion_calculo"= cal_fin)

kable(data, format="markdown")
```


Cuyo grafico de dispersión es:

```{r, echo=FALSE, fig.height= 5, fig.width = 6.5, fig.align="center"}
plot(data$Conocimientos_matematicos,
     data$Calificacion_calculo, col="plum4", lwd=3,
     main="Calificaciones y conocimientos ", xlab="Calificaciones del examen de conocimientos",
     ylab="Calificaciones de calculo")
```

\newpage

# Modelo


Se propone el modelo

\begin{equation*}
\begin{split}
y_{i} &= \beta_{0} + \beta_{1}x_{i} + u_{i} \\
x_{i} &= \textup{Calificaciones del examen de conocimientos para el estudiante i-esimo} \\
y_{i} &= \text{Calificaciones de cálculo para el estudiante i-esimo} \\
i &= 1,2,...,10 \\
\end{split}
\end{equation*}

Finalmente el modelo ajustado es:

\begin{equation*}
\hat{y_{i}} = \hat{\beta_{0}} + \hat{\beta_{1}}x_{i}
\end{equation*}

Haciendo una regresión lineal, se obtiene:

```{r, echo = FALSE, fig.height= 4.0, fig.width = 5.5, fig.align="center"}
ols <- lm(Calificacion_calculo ~ Conocimientos_matematicos,data = data)
summa_ols <- summary(ols)
coef_ols <- coef(summa_ols)
kable(coef_ols)
```

Finalmente el modelo ajustado es:

\begin{equation*}
\hat{y_{i}} = 40.7841552 + 0.7655618 x_{i}
\end{equation*}


```{r, echo=FALSE, fig.height= 4.5, fig.width = 5.5, fig.align="center"}
plot(data$Conocimientos_matematicos,
     data$Calificacion_calculo, col="plum4", lwd=3,
     main="Calificaciones y conocimientos ", xlab="Calificaciones del examen de conocimientos",
     ylab="Calificaciones de calculo")
abline(ols, col = "dodgerblue3", lwd = 4)
grid(nx = NULL, ny = NULL,
     lty = 2,      # Tipo de ínea
     col = "gray", # Color
     lwd = 2)  
```

\newpage

# Coeficiente de correlación muestral

Ahora, obteniendo su coeficiente de correlación muestral "r"

\begin{equation*}
r = \frac{\sum_{i=1}^{n}(x_{i}-\bar{x})(y_{i}-\bar{y})}{\sqrt{\sum_{i=1}^{n}(x_{i}-\bar{x})^2 \sum_{i=1}^{n}(y_{i}-\bar{y})^2}}
\end{equation*}

```{r, echo = FALSE, fig.height= 4.0, fig.width = 5.5, fig.align="center"}
correlacion_r <- cor(data$Conocimientos_matematicos,data$Calificacion_calculo);correlacion_r
```

Este coeficiente como es positivo nos dice que que para esta muestra los estudiantes  de universidad con más altas calificaciones en el examen de conocimientos tienden a obtener mas altas calificaciones en cálculo.

Nuestro estadistico de prueba 

\begin{equation*}
\begin{split}
t &= \frac{r\sqrt{n-2}}{\sqrt{1-r^{2}}} \\
n &= 10
\end{split}
\end{equation*}


Nuestra hipotesis queda de la siguiente manera:
\begin{equation*}
H_{o}:\rho=0 \ \ VS \ \ H_{a}:\rho\neq0
\end{equation*}

Finalmente nos da

```{r, echo = FALSE, fig.height= 4.0, fig.width = 5.5, fig.align="center"}
correlacion_test <- cor.test(data$Conocimientos_matematicos,data$Calificacion_calculo);correlacion_test
```

Observemos que por tablas de la distribución t de Student, a un nivel del 95%. El punto critico es $t_{\alpha / 2}=t_{0.025}=2.306$. Por lo tanto la evidencia sugiere que las calificaciones de conocimientos matemáticos y las calificaciones de cálculo son **dependientes**. Esto es porque nuestr estadistico t recae en la región de rechazo

Notemos que nuestro coeficiente de determinacion $r^{2}$. Las calificaciones finales de cálculo se explica al ajustar el modelo lineal usando las calificaciones de conocimientos matemáticos com ola variable independiente. El modelo de regresión funciona bien

```{r, echo = FALSE, fig.height= 4.0, fig.width = 5.5, fig.align="center"}
summa_ols$r.squared
```

