---
title: "CPS08"
output: pdf_document
author: "Joel Alejandro Zavala Prieto"
toc: true
---

\newpage

# Informacion de contacto

Mail: alejandro.zavala1001@gmail.com

Facebook: https://www.facebook.com/AlejandroZavala1001

Git: https://github.com/AlejandroZavala98

\newpage

# Descripción

La base de datos cps08.RData contiene la distribución de igresos salariales en Estados Unidos en 2008, contiene datos relativos a los ingresos por hora de los gradudados universitarios de 25 a 34 años. El objetivo es investigar la relación entre la edad de un trabajador y sus ingresos salariales 

# Modelo

Se propone el modelo

\begin{equation*}
\begin{split}
ahe_{i} &= \beta_{0} + \beta_{1}age_{i} + u_{i} \\
i &= 1,2,...,n
\end{split}
\end{equation*}


Una pequeña descripción de las variables de la base de datos se da a continuación

```{r, echo = FALSE, fig.height= 4.0, fig.width = 5.5, fig.align="center"}
library(knitr)

load("C:/Users/aleja/Alejandro/Bases/cps08.RData")
kable(description, format="markdown")
```


El nombre de columnas de la base de datos se mustra a continuación

```{r, echo = FALSE, fig.height= 4.0, fig.width = 5.5, fig.align="center"}
library(knitr)

load("C:/Users/aleja/Alejandro/Bases/cps08.RData")
names(cps08)
```

Mostrando las primeras observaciones de la tabla para las variables requeridas

```{r, echo = FALSE, fig.height= 4.0, fig.width = 5.5, fig.align="center"}
head_cps <- head(cps08,10)
kable(head_cps, format="markdown")
```

El modelo ajustado es

\begin{equation*}
\begin{split}
\hat{ahe_{i}} &= \hat{\beta_{0}} + \hat{\beta_{1}}age_{i} \\
i &= 1,2,...,n
\end{split}
\end{equation*}

\newpage

# Visualización de los datos

Una visualización previa de los datos

```{r, echo = FALSE, fig.height= 4.5, fig.width = 6.5, fig.align="center"}
plot(cps08$age, cps08$ahe, col = "darkorange3", lwd = 3,
main = "CPS 08", xlab = "Age", ylab = "Ahe")
grid(nx = NULL, ny = NULL,
     lty = 2,      # Tipo de ínea
     col = "gray", # Color
     lwd = 2)  
```

La regresión del modelo es

```{r, echo = FALSE, fig.height= 4.5, fig.width = 6.5, fig.align="center"}
ols_cps <- lm(ahe ~ age, data = cps08)
ols_cps
```

# Modelo ajustado

El modelo ajustado es

\begin{equation*}
\begin{split}
\hat{ahe_{i}} &= 1.082 + 0.605 age_{i} \\
i &= 1,2,...,n
\end{split}
\end{equation*}

\newpage

De tal forma

```{r, echo = FALSE, fig.height= 4.5, fig.width = 6.5, fig.align="center"}
plot(cps08$age, cps08$ahe, col = "darkorange3", lwd = 3,
main = " CPS 08 ", xlab = "Age", ylab = "Ahe")
abline(ols_cps, col = "dodgerblue3", lwd = 4)
grid(nx = NULL, ny = NULL,
     lty = 2,      # Tipo de ínea
     col = "gray", # Color
     lwd = 2)  
```

\newpage

# Predicción

supongamos que Alejandro es un trabajador de 22 años. Vamos a predecir los ingresos de Alejandro

```{r, echo = TRUE, fig.height= 4.5, fig.width = 6.5, fig.align="center"}
f_predict <- function(x,a,b)
{
a+(b*x)
}

beta_0 <- ols_cps$coefficients[1]
beta_1 <- ols_cps$coefficients[2]

f_predict(22,beta_0,beta_1)

```

Por linea de comando

```{r, echo = TRUE, fig.height= 4.5, fig.width = 6.5, fig.align="center"}
nuevas.edades <- data.frame(age = c(22))
predict(ols_cps, nuevas.edades)

```


\newpage

# Resumen general

```{r, echo = FALSE, fig.height= 4.5, fig.width = 6.5, fig.align="center"}
ols_residuals <- residuals(ols_cps)
ols_ajustados <- fitted(ols_cps)
data_res <- data.frame("Ahe" = cps08$ahe,
                       "Ahe_Ajustados" = ols_ajustados,
                       "Residuales"= ols_residuals)
kable(head(data_res,15),format="markdown")
```

# Distribucion de los residuales

Observando la distribucion de los errores para estos datos

```{r, echo = FALSE, fig.height= 4.5, fig.width = 6.5, fig.align="center"}
hist(ols_residuals, freq=FALSE ,main="Distribucion de residuos del modelo lineal",
col="mediumpurple1")
lines(density(ols_residuals),col="dodgerblue3",lwd=2)
```

\newpage

# Medidas estadisticas extras


Cantidad de datos totales

```{r, echo = TRUE, fig.height= 4.5, fig.width = 6.5, fig.align="center"}
n <- length (cps08$ahe); n
```

Suma total de cuadrados

```{r, echo = TRUE, fig.height= 4.5, fig.width = 6.5, fig.align="center"}
# alpha <- 1.082; beta <- 0.605
# ahe.hat <- alpha + beta * cps08$age estos son los ajustados manualmente
stc <- sum((cps08$ahe - mean(cps08$ahe))^2); stc
```

Suma explicada de cuadrados

```{r, echo = TRUE, fig.height= 4.5, fig.width = 6.5, fig.align="center"}
sec <- sum((ols_ajustados - mean(cps08$ahe))^2); sec
```

Suma de residuales al cuadrado

```{r, echo = TRUE, fig.height= 4.5, fig.width = 6.5, fig.align="center"}
errores <- cps08$ahe - ols_ajustados
src <- sum(errores^2); src
```

Error estándar de la regresión

```{r, echo = TRUE, fig.height= 4.5, fig.width = 6.5, fig.align="center"}
esr <- sqrt (src/(n-2)) ; esr
```

Coeficiente de determinación $R^{2}$

```{r, echo = TRUE, fig.height= 4.5, fig.width = 6.5, fig.align="center"}
R_2 <- sec/stc; R_2
```

Lo que nos dice este modelo es que ajusta los datos en un 2.902%

\newpage

Por linea de comando

```{r, echo = TRUE, fig.height= 4.5, fig.width = 6.5, fig.align="center"}
summary(ols_cps)$sigma
summary(ols_cps)$r.squared
```

