---
title: "Teaching Ratings"
output: pdf_document
author: "Joel Alejandro Zavala Prieto"
toc: true
---

\newpage

# Informacion de contacto

Mail: alejandro.zavala1001@gmail.com

Facebook: https://www.facebook.com/AlejandroZavala1001

Git: https://github.com/AlejandroZavala98

\newpage

# Descripción

La siguiente tabla contiene información que viene del archivo Teaching contiene datos sobre las evaluaciones de la asignatura, caracteristicas de la asignatura y del profesopara 463 cursos de la Universidad de Texas en Austin. 

## Modelo

Se propone el modelo

\begin{equation*}
\begin{split}
\text{course\_eval}_{i} &= \beta_{0} + \beta_{1}beauty_{i} + u_{i} \\
i &= 1,2,...,463
\end{split}
\end{equation*}

El nombre de columnas de la base de datos se mustra a continuación

```{r, echo = FALSE, fig.height= 4.0, fig.width = 5.5, fig.align="center"}
library(knitr)

load("C:/Users/aleja/Alejandro/Bases/TeachingRatings.RData")
names(TeachingRatings)
```

Mostrando las primeras observaciones de la tabla para las variables requeridas

```{r, echo = FALSE, fig.height= 4.0, fig.width = 5.5, fig.align="center"}
library(knitr)

head_teach <- head(TeachingRatings,10)
kable(head_teach, format="markdown")
```

El modelo ajustado es

\begin{equation*}
\begin{split}
\hat{\text{course\_eval}_{i}} &= \hat{\beta_{0}} + \hat{\beta_{1}}beauty_{i} \\
i &= 1,2,...,463
\end{split}
\end{equation*}

\newpage

## Visualización de los datos

Una visualizacion previa de los datos

```{r, echo = FALSE, fig.height= 4.5, fig.width = 6.5, fig.align="center"}
plot(TeachingRatings$beauty, TeachingRatings$course_eval, col = "plum4", lwd = 3,
main = "Teaching Ratings ", xlab = "Beauty", ylab = "Course_eval")
grid(nx = NULL, ny = NULL,
     lty = 2,      # Tipo de ínea
     col = "gray", # Color
     lwd = 2)  
```

La regresion del modelo es

```{r, echo = FALSE, fig.height= 4.5, fig.width = 6.5, fig.align="center"}
ols_teach <- lm(course_eval ~ beauty, data = TeachingRatings)
ols_teach
```

## Modelo ajustado

El modelo ajustado es

\begin{equation*}
\begin{split}
\hat{\text{course\_eval}_{i}} &= 3.998 + 0.133 beauty_{i} \\
i &= 1,2,...,463
\end{split}
\end{equation*}

\newpage

De tal forma

```{r, echo = FALSE, fig.height= 4.5, fig.width = 6.5, fig.align="center"}
plot(TeachingRatings$beauty, TeachingRatings$course_eval, col = "plum4", lwd = 3,
main = "Teaching Ratings ", xlab = "Beauty", ylab = "Course_eval")
abline(ols_teach, col = "darkgreen", lwd = 4)
grid(nx = NULL, ny = NULL,
     lty = 2,      # Tipo de ínea
     col = "gray", # Color
     lwd = 2)  
```

Notemos que la media muestral de la variable **course_eval** es la misma que la del estimador independiente esto se debe a que la media muestral de la variable **beauty** es casi 0

Es decir para el termino de 
```{r, echo = TRUE, fig.height= 4.5, fig.width = 6.5, fig.align="center"}
mean(TeachingRatings$beauty)
mean(TeachingRatings$course_eval)
```

\newpage

## Resumen general

```{r, echo = FALSE, fig.height= 4.5, fig.width = 6.5, fig.align="center"}
ols_residuals = residuals(ols_teach)
data_res <- data.frame("Course_eval" = TeachingRatings$course_eval,
                   "Course_eval Ajustados" = fitted(ols_teach),
                   "Residuales"= ols_residuals)
kable(head(data_res,15),format="markdown")
```

## Distribucion de los residuales

Observando la distribucion de los errores para estos datos

```{r, echo = FALSE, fig.height= 4.5, fig.width = 6.5, fig.align="center"}
hist(ols_residuals, freq=FALSE ,main="Distribucion de residuos del modelo lineal",
col="mediumpurple1")
lines(density(ols_residuals),col="navyblue",lwd=2)
```


