---
title: "Análisis para el conjunto de datos Growth"
author: "Joel Alejandro Zavala Prieto"
output: pdf_document
toc: TRUE
---

\newpage

# Información de contacto

Mail: alejandro.zavala1001@gmail.com

Facebook: https://www.facebook.com/AlejandroZavala1001

Git: https://github.com/AlejandroZavala98

```{r, echo = FALSE , warning=FALSE}
library(knitr) #Imprimir dataframes y tablas
library(readxl) #Leer y escribir archivos en excel
library(lmtest) #Test de coeficientes de parametros
library(sandwich) #Varianza heterocedastica y homocedastica
library(MASS) # Matriz de varianza - covarianza
```

\newpage

# Modelando el dataset Growth

## Descripción

En esta parte se hara un análisis del conjunto de datos "Growth". Cuya descripción citare

> "Contiene datos sobre las tasas de crecimiento promedio durante 1960-1995 para 65 países, junto con variables que están potencialmente relacionadas con el crecimiento. Estos datos fueron proporcionados por el profesor Ross Levine de la Universidad de Brown y fueron utilizados en su artículo con Thorsten Beck y Norman Loayza"

## Visualización


```{r, echo = FALSE, fig.height= 6.0, fig.width = 8.5, fig.align="center"}
rm(list=ls()) #Clean the environment

Growth <- read_excel("C:/Users/Alejandro Zavala/Zavala_Programas/Bases/Growth.xls",
                     col_names = TRUE)

ols_growth <- lm(growth~tradeshare,data=Growth)
# Plot rec 
plot(Growth$tradeshare,Growth$growth, main="Crecimiento anual promedio", col='gold4', lwd=2, xlab="Participación del comercio", ylab="Crecimiento anual")
abline(ols_growth, lwd = 3, col ="darkcyan")
```

# Coeficientes del modelo de regresión 

```{r, echo = FALSE, fig.height= 4.0, fig.width = 5.5, fig.align="center"}
kable(ols_growth$coefficients)
```

\newpage

## Modelo obtenido

De tal modo el modelo es $$ \hat{growth_{i}} = 0.6402653 + 2.3064337tradeshare_{i}$$

Si predecimos el crecimiento con participacion de 0.5 y 1 , y creamos un intervalo de confianza para la poredicción al nivel 90% se tiene que:

```{r, echo = FALSE, fig.height= 4.0, fig.width = 5.5, fig.align="center"}
newd <- data.frame(tradeshare=c(0.5,1))
prediccion_crecimiento <- predict(ols_growth, newd, interval="prediction",level = 0.90)
kable(prediccion_crecimiento)
```

# Inferencias a los parámetros obtenidos

## Varianza Heterocedastica

### Por funciones propias 

Para $\hat{\beta_{0}}$, el estadístico t:

```{r, echo = FALSE, fig.height= 4.0, fig.width = 5.5, fig.align="center"}
#Heterocedastica
e.2 <- residuals(ols_growth)^2 #Residuos al cuadrado
n <- length(e.2) #Tamaño de la muestra

#h.const <- mean(Growth$tradeshare)/(0.5 * sum(Growth$tradeshare^2));
h.const <- mean(Growth$tradeshare)/(0.5 * sum(Growth$tradeshare^2));

hat.h <- 1 - ( h.const * Growth$tradeshare );

num_b0.het <- sum( (hat.h^2) * e.2)

den_b0.het <- sum( (hat.h^2) )^2

var.b0 <- (n/(n-2)) * (num_b0.het/den_b0.het);# #Varianza Estandar heterocedastica
sd.b0 <- sqrt(var.b0);# Desviacion Estandar heterocedastica o error standar


t_intercepto <- ols_growth$coef[1] / sd.b0 ;t_intercepto #Calcular estadistito T
```

Para $\hat{\beta_{1}}$, el estadístico t:

```{r, echo = FALSE, fig.height= 4.0, fig.width = 5.5, fig.align="center"}
#Heterocedastica
desvio.x <- (Growth$tradeshare - mean(Growth$tradeshare))^2
var.b1 <- (n/(n-2)) * (sum(desvio.x*e.2) / (sum(desvio.x))^2)
sd.b1 <- sqrt(var.b1);# #Desviacion Estandar

t_tradeshare <- ols_growth$coef[2] / sd.b1 ;t_tradeshare #Calcular estadistito T
```

Para $\hat{\beta_{1}}$, el su p-valor:

```{r, echo = FALSE, fig.height= 4.0, fig.width = 5.5, fig.align="center"}
p.value_beta1 <- 2*pnorm(-abs(t_tradeshare)); p.value_beta1
```

### Por linea de comando (inferencias)

```{r, echo = FALSE, fig.height= 4.0, fig.width = 5.5, fig.align="center"}
coeftest(ols_growth,vcov = vcovHC,type = "HC1")
```


### Intervalo de confianza al nivel 95% por funciones propias

```{r, echo = FALSE, fig.height= 4.0, fig.width = 5.5, fig.align="center"}
kable(cbind(inf = ols_growth$coef[2] - 1.96 * sd.b1,
            sup = ols_growth$coef[2] + 1.96 * sd.b1))

```

### Intervalo de confianza al nivel 95% por linea de comando

```{r, echo = FALSE, fig.height= 4.0, fig.width = 5.5, fig.align="center"}
coefci(ols_growth,vcov = vcovHC,type = "HC1")
```

\newpage

## Varianza Homocedastica

### Por funciones propias 

```{r, echo = FALSE, fig.height= 4.0, fig.width = 5.5, fig.align="center"}
s2.e <- sum(e.2) / (n-2)
b1.var_homo <- s2.e / (sum(desvio.x))
b1.sd_homo <- sqrt(b1.var_homo)
# 2.t Estadistico
t.homo <- ols_growth$coef[2] / b1.sd_homo ; t.homo

pvalhomo <- 2*pnorm(-abs(t.homo));pvalhomo
```

### Intervalo de confianza al nivel 95% por funciones propias

```{r, echo = FALSE, fig.height= 4.0, fig.width = 5.5, fig.align="center"}
kable(cbind( inf = ols_growth$coef[2] - 1.96 * b1.sd_homo ,
             sup = ols_growth$coef[2] + 1.96 * b1.sd_homo))

```

### Intervalo de confianza al nivel 95% por linea de comando

```{r, echo = FALSE, fig.height= 4.0, fig.width = 5.5, fig.align="center"}
coefci(ols_growth)
```

\newpage

## Medidas de ajuste

Recordemos algunas medidas importantes, tales como:

Suma total de cuadrados (STC)

\begin{equation*}
\begin{split}
STC = \sum_{i=1}^{n} (y_{i} -\bar{y})^{2} 
\end{split}
\end{equation*}

```{r, echo = FALSE, fig.height= 4.0, fig.width = 5.5, fig.align="center"}
stc_all <- sum((Growth$growth - mean(Growth$growth))^2); stc_all
```

Suma explicada de cuadrados (SEC)

\begin{equation*}
\begin{split}
SEC = \sum_{i=1}^{n} (\hat{y_{i}} -\bar{y})^{2} 
\end{split}
\end{equation*}

```{r, echo = FALSE, fig.height= 4.0, fig.width = 5.5, fig.align="center"}
growth.hat_all <- fitted(ols_growth) # Valores estimados
sec_all <- sum((growth.hat_all - mean(Growth$growth))^2); sec_all
```

Suma de los residuos al cuadrado (SRC)

\begin{equation*}
SRC = \sum_{i=1}^{n} (y_{i} -\hat{y_{i}})^{2} 
\end{equation*}

```{r, echo = FALSE, fig.height= 4.0, fig.width = 5.5, fig.align="center"}
e2_all <- Growth$growth - growth.hat_all # Residuos
#e2_all <- residuals(ols_growth)
src_all <- sum(e2_all^2); src_all
```

Tamaño de la muestra

```{r, echo = FALSE, fig.height= 4.0, fig.width = 5.5, fig.align="center"}
n_all <- length (Growth$growth); n_all
```

$R^{2}$ o R cuadrado

\begin{equation*}
R^{2} = \frac{SEC}{STC}
\end{equation*}

```{r, echo = FALSE, fig.height= 4.0, fig.width = 5.5, fig.align="center"}
R2_all <- sec_all/stc_all; R2_all
```


Error estándar de la regresión

```{r, echo = FALSE, fig.height= 4.0, fig.width = 5.5, fig.align="center"}
esr_all <- sqrt (src_all/(n_all-2)) ; esr_all # error estandar de la regresion
```

\newpage

## Resumen general

```{r, echo = FALSE, fig.height= 4.0, fig.width = 5.5, fig.align="center"}
summary(ols_growth)
```

\newpage

# Excluyendo a Malta

## Descripción 

Se procedera hacer un análisis pero excluyendo Malta

```{r, echo = FALSE, fig.height= 7.0, fig.width = 8.5, fig.align="center"}
df_noMalta <- subset(Growth, country_name != "Malta")

ols_noMalta <- lm(growth~tradeshare,data=df_noMalta)
# Plot rec 
plot(df_noMalta$tradeshare,df_noMalta$growth, main="Crecimiento anual promedio (Sin Malta)", col='gold4', lwd=2, xlab="Participación del comercio", ylab="Crecimiento anual")
abline(ols_noMalta, lwd = 3, col ="darkcyan")
```

## Modelo obtenido

De tal modo el modelo es $$ \hat{growth_{i}} = 0.9574 + 1.6809 tradeshare_{i}$$

Si predecimos el crecimiento con participacion de 0.5 y 1 , al nivel 90% se tiene que:

```{r, echo = FALSE, fig.height= 4.0, fig.width = 5.5, fig.align="center"}
prediccion_noMalta <- predict(ols_noMalta, newd, interval="prediction",level = 0.90)
kable(prediccion_noMalta)
```

\newpage

## Medidas de ajuste

Recordemos algunas medidas importantes, tales como:

Suma total de cuadrados (STC)

\begin{equation*}
\begin{split}
STC = \sum_{i=1}^{n} (y_{i} -\bar{y})^{2} 
\end{split}
\end{equation*}

```{r, echo = FALSE, fig.height= 4.0, fig.width = 5.5, fig.align="center"}
stc_noMalta <- sum((df_noMalta$growth - mean(df_noMalta$growth))^2); stc_noMalta
```

Suma explicada de cuadrados (SEC)

\begin{equation*}
\begin{split}
SEC = \sum_{i=1}^{n} (\hat{y_{i}} -\bar{y})^{2} 
\end{split}
\end{equation*}

```{r, echo = FALSE, fig.height= 4.0, fig.width = 5.5, fig.align="center"}
growth.hat <- fitted(ols_noMalta) # Valores estimados
sec_noMalta <- sum((growth.hat - mean(df_noMalta$growth))^2); sec_noMalta
```

Suma de los residuos al cuadrado (SRC)

\begin{equation*}
SRC = \sum_{i=1}^{n} (y_{i} -\hat{y_{i}})^{2} 
\end{equation*}

```{r, echo = FALSE, fig.height= 4.0, fig.width = 5.5, fig.align="center"}
e2_noMalta <- residuals(ols_noMalta) # Residuos
src_noMalta<- sum(e2_noMalta^2); src_noMalta
```

Tamaño de la muestra

```{r, echo = FALSE, fig.height= 4.0, fig.width = 5.5, fig.align="center"}
n_noMalta <- length (df_noMalta$growth); n_noMalta
```

$R^{2}$ o R cuadrado

\begin{equation*}
R^{2} = \frac{SEC}{STC}
\end{equation*}

```{r, echo = FALSE, fig.height= 4.0, fig.width = 5.5, fig.align="center"}
R2_noMalta <- sec_noMalta/stc_noMalta;R2_noMalta
```

Error estándar de la regresión

```{r, echo = FALSE, fig.height= 4.0, fig.width = 5.5, fig.align="center"}
esr_noMalta <- sqrt (src_noMalta/(n_noMalta-2)); esr_noMalta # error estandar de la regresion sin Malta
```

\newpage

## Resumen general

```{r, echo = FALSE, fig.height= 4.0, fig.width = 5.5, fig.align="center"}
summary(ols_noMalta)
```