---
title: "Caschool"
output: pdf_document
author: "Joel Alejandro Zavala Prieto"
toc: true
---

\newpage

# Informacion de contacto

Mail: alejandro.zavala1001@gmail.com

Facebook: https://www.facebook.com/AlejandroZavala1001

Git: https://github.com/AlejandroZavala98

\newpage

# Descripción del problema

La base de datos caschool.RData contiene informacion de las calificaciones de estudiantes de puntaje de prueba de California

Una pequeña descripción de las variables de la base de datos se da a continuación

```{r, echo = FALSE, fig.height= 4.0, fig.width = 5.5, fig.align="center"}
library(knitr)

load("C:/Users/aleja/Alejandro/Bases/caschool.RData")
kable(description, format="markdown")
```

# Modelo

Se propone el modelo

\begin{equation*}
\begin{split}
testscr_{i} &= \beta_{0} + \beta_{1}str_{i} + u_{i} \\
i &= 1,2,...,n
\end{split}
\end{equation*}

El nombre de columnas de la base de datos se muestra a continuación

```{r, echo = FALSE, fig.height= 4.0, fig.width = 5.5, fig.align="center"}
library(knitr)
names(caschool)
```

\newpage

Mostrando las primeras observaciones de la tabla para las variables requeridas

```{r, echo = FALSE, fig.height= 4.0, fig.width = 5.5, fig.align="center"}
head_caschool <- head(caschool[,c("dist_cod","testscr","str")],20)
kable(head_caschool, format="markdown")
```

El modelo ajustado es

\begin{equation*}
\begin{split}
\hat{testscr_{i}} &= \hat{\beta_{0}} + \hat{\beta_{1}}str_{i} \\
i &= 1,2,...,n
\end{split}
\end{equation*}

\newpage

# Cuantiles y percentiles de las variables

Veamos sus diagramas de caja para las variables a analizar

```{r, echo = FALSE, fig.height= 4.0, fig.width = 5.5, fig.align="center"}
par(mfrow=c(1, 2))
boxplot(x = caschool$testscr, ylab = 'Testscr', notch = TRUE, outpch = 25, lwd = 2, col = "darkgreen")
boxplot(x = caschool$str, ylab = 'Str', notch = TRUE, outpch = 25, lwd = 2, col = "darkorange")
```

Veamos algunos de sus cuantiles y percentiles mas comunes
        
```{r, echo = FALSE, fig.height= 4.0, fig.width = 5.5, fig.align="center"}
percentiles <- c(0.1,0.25,0.40,0.50,0.60,0.75,0.90)
quantil_str <- quantile(caschool$str, percentiles)
quantil_testscr <- quantile(caschool$testscr, percentiles)
data_per <- data.frame(percentil= rbind(quantil_str,quantil_testscr))
kable(data_per, format="markdown")
```

\newpage

# Visualización de los datos

Una visualización previa de los datos

```{r, echo = FALSE, fig.height= 4.5, fig.width = 6.5, fig.align="center"}
plot(caschool$str, caschool$testscr, col = "hotpink4", lwd = 3,
     main = "Caschool", xlab = "student teacher ratio", ylab = "Testscr")
grid(nx = NULL, ny = NULL,
     lty = 2,      # Tipo de ínea
     col = "gray", # Color
     lwd = 2)  
```

La regresión del modelo es

```{r, echo = FALSE, fig.height= 4.5, fig.width = 6.5, fig.align="center"}
ols_caschool <- lm(testscr ~ str, data = caschool)
ols_residuals <- residuals(ols_caschool)
ols_ajustados <- fitted(ols_caschool)
ols_caschool 
```

# Modelo ajustado

El modelo ajustado es

\begin{equation*}
\begin{split}
\hat{testscr_{i}} &= 698.93 -2.28 str_{i} \\
i &= 1,2,...,n
\end{split}
\end{equation*}

\newpage

De tal forma

```{r, echo = FALSE, fig.height= 4.5, fig.width = 6.5, fig.align="center"}
plot(caschool$str, caschool$testscr, col = "hotpink4", lwd = 3,
     main = "Caschool", xlab = "student teacher ratio", ylab = "Testscr")
abline(ols_caschool, col = "mediumorchid4", lwd = 4)
grid(nx = NULL, ny = NULL,
     lty = 2,      # Tipo de ínea
     col = "gray", # Color
     lwd = 2)  
```

# Predicción

Se hacen unas estimaciones para valores de **str**

```{r, echo = TRUE, fig.height= 4.5, fig.width = 6.5, fig.align="center"}
nuevas.str <- data.frame(str = c(17,18,19))
predict(ols_caschool, nuevas.str)

```

\newpage

# Medidas estadisticas extras

Cantidad de datos totales

```{r, echo = TRUE, fig.height= 4.5, fig.width = 6.5, fig.align="center"}
n <- length (caschool$str); n
```

Suma total de cuadrados

```{r, echo = TRUE, fig.height= 4.5, fig.width = 6.5, fig.align="center"}
stc <- sum((caschool$testscr - mean(caschool$testscr))^2); stc
```

Suma explicada de cuadrados

```{r, echo = TRUE, fig.height= 4.5, fig.width = 6.5, fig.align="center"}

sec <- sum((ols_ajustados - mean(caschool$testscr))^2); sec
```

Suma de residuales al cuadrado

```{r, echo = TRUE, fig.height= 4.5, fig.width = 6.5, fig.align="center"}
errores <- caschool$testscr - ols_ajustados
src <- sum(errores^2); src
```

Error estándar de la regresión

```{r, echo = TRUE, fig.height= 4.5, fig.width = 6.5, fig.align="center"}
esr <- sqrt (src/(n-2)) ; esr
```

Coeficiente de determinación $R^{2}$

```{r, echo = TRUE, fig.height= 4.5, fig.width = 6.5, fig.align="center"}
R_2 <- sec/stc; R_2
```

Lo que nos dice este modelo es que ajusta los datos en un 5.124%

\newpage

Por linea de comando

```{r, echo = TRUE, fig.height= 4.5, fig.width = 6.5, fig.align="center"}
summary(ols_caschool)$sigma
summary(ols_caschool)$r.squared
```

\newpage

# Distribución de los residuales

Observando la distribución de los errores para estos datos

```{r, echo = FALSE, fig.height= 4.5, fig.width = 6.5, fig.align="center"}
hist(ols_residuals, freq=FALSE ,main="Distribucion de residuos del modelo lineal",
col="khaki")
lines(density(ols_residuals),col="khaki4",lwd=2)
```

\newpage

# Resumen general

```{r, echo = FALSE, fig.height= 4.5, fig.width = 6.5, fig.align="center"}
data_res <- data.frame("Testscr" = caschool$testscr,
                       "Testscr_Ajustados" = ols_ajustados,
                       "Residuales"= ols_residuals)
kable(head(data_res,15),format="markdown")
```

