---
title: "Modelo de regresión lineal simple"
output: pdf_document
author: "Joel Alejandro Zavala Prieto"
toc: true
---

```{r, echo=FALSE}
library(knitr)
```

\newpage

# Informacion de contacto

mail: alejandro.zavala1001@gmail.com

Facebook: https://www.facebook.com/AlejandroZavala1001

\newpage

# 1) Explicación de los distintos modelos

## Modelo lineal

El modelo lineal dado por: 
\begin{equation*}
y_{i} = \beta_{0} + \beta_{1} x_{i} + u_{i}
\end{equation*}

Cuya función ajustada es: 

\begin{equation*}
\hat{y} = \hat{\beta_{0}} + \hat{\beta_{1}} x_{i}
\end{equation*}

Dando valores arbitrarios a: 

\begin{equation*}
\hat{\beta_{0}} \ \ , \ \
\hat{\beta_{1}}
\end{equation*}

Se obtienen distintas rectas

\begin{equation*}
\begin{split}
\hat{\beta_{0}} &= \textrm{ordenada al origen} \\
\hat{\beta_{1}} &= \textrm{pendiente }
\end{split}
\end{equation*}

Veamos el modelo 

\begin{equation*}
\hat{y_{i}} =  2 + 4x_{i}
\end{equation*}


```{r, echo = FALSE , fig.height= 4.3, fig.width = 6, fig.align = "center"}
modelo_lineal <- function(x,a,b)
{
  y=a+(b*x)
  return(y)
}
x=seq(-10,10,by=0.1)
plot(x,modelo_lineal(x,4,2), type = "l", lwd=3, col="blueviolet", main = "Modelos lineales",
     xlab="Valor en X", ylab="Valor en Y")

```

\newpage


## Modelo log-log o doble logarítmico

El modelo lineal dado por: 

\begin{equation*}
\begin{split}
\ln {y_{i}}= \beta_{0} + \beta_{1} \ln x_{i} + u_{i}
\end{split}
\end{equation*}

Cuya función ajustada es:  

\begin{equation*}
\begin{split}
\hat{\ln {y_{i}}} &= \hat{\beta_{0}} + \hat{\beta_{1}} \ln x_{i} \\
x_{i} &> 0
\end{split}
\end{equation*}

Viendo el modelo:

\begin{equation*}
\begin{split}
\hat{\ln {y_{i}}} &= 1 + 5 \ln x_{i} \\
x_{i} &> 0
\end{split}
\end{equation*}

```{r, echo = FALSE , fig.height= 4.3, fig.width = 6, fig.align = "center"}
log_log2 <- function(x,a,b)
{
  y=a+(b*x)
  return(y)
}
x=log(seq(0.2,8,by=0.1))
plot(x,log_log2(x,1,5), type = "l", lwd=3, col="darkgoldenrod3", main = "Modelos log-log",
     xlab="log(x)", ylab="log(y)",xlim=c(-1.5,2),ylim=c(-5,15))
```

\newpage

Notemos que el mismo modelo:

\begin{equation*}
\begin{split}
\hat{\ln {y_{i}}} &= 1 + 5 \ln x_{i} \\
x_{i} &> 0
\end{split}
\end{equation*}

En otra forma tambien es:

\begin{equation*}
\begin{split}
\hat{y_{i}} &= e^{1 + 5 \ln x_{i}}\\
x_{i} &> 0
\end{split}
\end{equation*}

```{r, echo = FALSE , fig.height= 3.9, fig.width = 5.5, fig.align = "center"}
log_log <- function(x,a,b)
{
  y=exp(a+(b*log(x)))
  return(y)
}
x=seq(0.2,6,by=0.1)
plot(x,log_log(x,1,5),type = "l",lwd=3,col="darkgoldenrod3",main = "Modelos log-log",
     xlab="Valor en X", ylab="Valor en Y")
```


\newpage

## Modelo semi-logarítmico: lineal-logarítmico

El modelo lineal logarítmico dado por:

\begin{equation*}
\begin{split}
y_{i} &= \beta_{0} + \beta_{1}\ln{x_{i}} + u_{i} \\
x_{i} &> 0
\end{split}
\end{equation*}

Cuya función ajustada es:

\begin{equation*}
\begin{split}
\hat{y_{i}} &= \hat{\beta_{0}} + \hat{\beta_{1}}\ln{x_{i}} \\
x_{i} &> 0
\end{split}
\end{equation*}

Analizando el modelo:

\begin{equation*}
\begin{split}
\hat{y_{i}} &= 1 + 5\ln{x_{i}} \\
x_{i} &> 0
\end{split}
\end{equation*}
```{r, echo = FALSE , fig.height= 4.3, fig.width = 6, fig.align = "center"}
lin_log2 <- function(x,a,b)
{
  y=a+(b*x)
  return(y)
}
x=log(seq(0.2,8,by=0.1))
plot(x,lin_log2(x,1,5),type = "l",lwd=3,col="darkgreen",main = "Modelo lineal-logaritmico",
     xlab="log(X)", ylab="Valor en Y",xlim=c(-1.5,2),ylim=c(-5,15))
```

\newpage

Cuya función ajustada tambien es:

\begin{equation*}
\begin{split}
\hat{y_{i}} &= 1 + 5\ln{x_{i}} \\
x_{i} &> 0
\end{split}
\end{equation*}

```{r, echo = FALSE , fig.height= 4.3, fig.width = 6, fig.align = "center"}
lin_log <- function(x,a,b)
{
  y=a+(b*log(x))
  return(y)
}
x=seq(0.2,8,by=0.1)
plot(x,lin_log(x,1,5),type = "l",lwd=3,col="darkgreen",main = "Modelos lineal-logaritmico",
     xlab="Valor en X", ylab="Valor en Y",xlim=c(0,8),ylim=c(-5,15))
```


\newpage

## Modelo semi-logarítmico: logarítmico-lineal

\begin{equation*}
\begin{split}
\ln y_{i} &= \beta_{0} + \beta_{1} x_{i} + u_{i} \\
x_{i} &> 0
\end{split}
\end{equation*}

Cuya función ajustada es:

\begin{equation*}
\begin{split}
\hat{\ln{y_{i}}} &= \hat{\beta_{0}} + \hat{\beta_{1}} x_{i} \\
x_{i} &> 0
\end{split}
\end{equation*}

Analizando

\begin{equation*}
\begin{split}
\hat{\ln{y_{i}}} &= 3.2 + 4 x_{i} \\
x_{i} &> 0
\end{split}
\end{equation*}

```{r, echo = FALSE , fig.height= 4.3, fig.width = 6, fig.align = "center"}
log_lin2 <- function(x,a,b)
{
  y=a+(b*x)
  return(y)
}
x=seq(0.2,5,by=0.1)
plot(x,log_lin2(x,3.2,4),type = "l",lwd=3,col="firebrick",main = "Modelos logaritmico-lineal",
     xlab="Valor en X", ylab="log(Y)")
```

\newpage

Cuya representacción tambien es

\begin{equation*}
\begin{split}
\hat{y_{i}} &= e^{3.2 + 4 x_{i}} \\
x_{i} &> 0
\end{split}
\end{equation*}

```{r, echo = FALSE , fig.height= 4.3, fig.width = 6, fig.align = "center"}
log_lin <- function(x,a,b)
{
  y=exp(a+(b*x))
  return(y)
}
x=seq(0.2,5,by=0.1)
plot(x,log_lin(x,3.2,4),type = "l",lwd=3,col="firebrick",main = "Modelos logaritmico-lineal",
     xlab="Valor en X", ylab="Valor en Y",xlim=c(0,5))
```

\newpage

## Modelo logarítmico recíproco

El modelo log-recíproco esta dado por:

\begin{equation*}
\begin{split}
\ln y = \beta_{0} - \beta_{1} \frac{1}{x} + u_{i} \\
x_{i} &> 0
\end{split}
\end{equation*}

Cuya función ajustada es:

\begin{equation*}
\begin{split}
\hat{\ln y_{i} }= \hat{\beta_{0}} - \hat{\beta_{1}} \frac{1}{x} \\
x_{i} &\neq 0
\end{split}
\end{equation*}

Analizando el siguiente caso:

\begin{equation*}
\begin{split}
\hat{\ln y_{i}} &= 4 - \frac{2}{x} \\
x_{i} &\neq 0
\end{split}
\end{equation*}
```{r, echo = FALSE , fig.height= 4.3, fig.width = 6, fig.align = "center"}
log_rec2 <- function(x,a,b)
{
  y=a+(b*x)
  return(y)
}
x=1/seq(0.2,5,by=0.1)
plot(x,log_rec2(x,4,2),type = "l",lwd=3,col="deeppink3",main = "Modelos logaritmico-reciproco",
     xlab="1/X", ylab="log(Y)")
```

\newpage

Cuya representación tambien es:

\begin{equation*}
\begin{split}
\hat{y_{i}} &= e^{4 - \frac{2}{x}} \\
x_{i} &\neq 0
\end{split}
\end{equation*}

```{r,echo = FALSE , fig.height= 4.3, fig.width = 6, fig.align = "center"}
log_rec <- function(x,a,b)
{
  y=exp(a+(b/x))
  return(y)
}
x=seq(0.2,5,by=0.1)
plot(x,log_rec(x,4,2),type = "l",lwd=3,col="deeppink3",main = "Modelos logaritmico-reciproco",
     xlab="Valor en X", ylab="Valor en Y",xlim=c(0,5))
```

\newpage

# 2) ¿Qué son las pruebas de hipótesis y para qué sirven?

Una prueba de hipótesis es una regla que especifica si se puede aceptar o rechazar una afirmación acerca de una población dependiendo de la evidencia proporcionada por una muestra de datos. Se hacen inferencias estadisticas en:

1. Medias
2. Proporciones
3. Diferencias entre medias
4. Diferencias entre proporciones
5. Medias con tamaño muestral menor a 30
6. Diferencias de media con tamaño muestral menor a 30
7. Varianzas

Una prueba de hipótesis examina dos hipótesis opuestas sobre una población: la hipótesis nula (si la media es igual a algo, si la proporcion sera cero o la diferencia nula) y la hipótesis alternativa. La hipótesis nula es el enunciado que se probará. Por lo general, la hipótesis nula es un enunciado de que "no hay efecto" o "no hay diferencia".

Estas pruebas se realizan bajo el supuesto del teorema de limite central y dependiendo la distribucion de sus variables por funciones conocidas, con apoyo de tablas de probabilidad se acepta io se rechaza la hipotesis a un nivelñ es decir:

$$1-\alpha=P(\frac{x-\mu}{\sigma} > \frac{\tau - \mu}{\sigma})$$
Se compara el estadistico (del lado izquierdo) y se rechaza la hipotesis nula si la probabilidad $$1-\alpha$$ es mayor. En caso contrario se acepta la hipotesis. 

Usualmente se suele ocupar el **p value** que es otro estadistico el cual nos dice que si obtenemos el **p value** y este valor es menor a la probabilidad al nivel establecido (si fuera al 5%) no se rechaza la hipotesis pero si es mayor se rechaza la hipotesis nula
\newpage

# 3) Datos de consumo privado nacional y el ingreso disponible total


```{r, echo=FALSE}
consumo <- c(5526.04,6031.74,6562.65,7150.74,7726.77,8268.75,8006.57,8734.84,9504.28,10237.97,
              10819.25,11509.61,12162.87,13188.67,14301.25,15215.29)
ingreso <- c(5575.87,6145.48,6674.08,7424.31,7958.09,8609.55,8959.36,9684.60,10803.50,11333.43,
             11798.73,12698.24,13752.80,14636.40,15486.60,16301.38)
tiempo <- c(2003,2004,2005,2006,2007,2008,2009,2010,2011,2012,2013,2014,2015,2016,2017,2018)
data <- data.frame("Tiempo"=tiempo,"Consumo"=consumo,"Ingreso"=ingreso)
kable(data,format="markdown")
```

## Modelo lineal asociado

El modelo asociado es:

$$ y_{t}=\alpha_{0} + \alpha_{1}x_{t} + u_{i}$$
$y_{t}$=consumo privado nacional

$x_{t}$=ingreso nacional disponible

## Calculando las medidas requeridas

La cantidad de datos de consumo e ingreso son:

```{r, echo=TRUE}
tam_consumo=length(consumo)
tam_consumo
tam_ingreso=length(ingreso)
tam_ingreso
```
\newpage

La media poblacional cuya fórmula es: $$\bar{x}=\frac{\sum_{i=1}^{n}x_{i}}{n}$$
La media poblacional de consumo e ingreso son:

```{r, echo=TRUE}
prom_consumo=mean(consumo)
prom_consumo
prom_ingreso=mean(ingreso)
prom_ingreso
```

La varianza  poblacional cuya fórmula es: $$S_{x}^{2}=\frac{\sum_{i=1}^{n}(x_{i}-\bar{x})^{2}}{n}$$
La varianza  poblacional de consumo e ingreso son:

```{r, echo=TRUE}
varianza_consumo=sum((consumo-prom_consumo)^2)/tam_consumo
varianza_consumo
varianza_ingreso=sum((ingreso-prom_ingreso)^2)/tam_ingreso
varianza_ingreso
```

La covarianza poblacional entre dos variables es: $$S_{XY}=\frac{\sum_{i=1}^{n}(x_{i}-\bar{x})(y_{i}-\bar{y})}{n}$$
La covarianza poblacional entre consumo e ingreso es

```{r, echo=TRUE}
covarianza_con_ing=sum((consumo-prom_consumo)*(ingreso-prom_ingreso))/tam_ingreso
# tam_ingreso=tam_consumo 
covarianza_con_ing

```
\newpage

## Estimando modelo lineal por MCO


```{r, echo=TRUE}
mco_con_ingre <- lm(consumo ~ ingreso)
mco_con_ingre
```

## Parametros obtenidos y modelo estimado

Por lo tanto el modelo lineal queda como: 
\begin{equation*}
\hat{y_{t}}=594.059 + 0.8665 x_{t}
\end{equation*}

Es decir tiene una pendiente positiva de 0.8665 que es el valor promedio cuando $x_{t}=0$

\newpage

## Valores ajustados y residuales

A manera de resumen se tiene que

```{r, echo = FALSE}
f_con_ing <- function(x)
{
  y=594.059+(0.8665*x)
  return(y)
}
valor_pred=f_con_ing(ingreso)
residuales = consumo-valor_pred
comparacion=data.frame("Reales_consumo"=consumo,"Ajustados_consumo"=valor_pred,
                       "Residuales"=residuales)
kable(comparacion,format="markdown")
```


 \newpage
 
# 4) Grafica de dispersion y linea de tendencia de los datos de consumo privado con ingreso disponible

El modelo lineal queda como: 

\begin{equation*}
\begin{split}
\hat{consumo_{t}} = 594.059 + 0.8665(ingreso_{t}) \\
\end{split}
\end{equation*}

```{r, echo = FALSE}
plot(ingreso,consumo,col="red",lwd=3,
     main="Regresion de consumo privado e ingreso nacional",
     xlab="Ingreso nacional disponible", ylab="Consumo privado nacional")
abline(mco_con_ingre,col="darkgreen",lwd=3)
```
