---
title: "Modelo de regresión lineal simple"
output: pdf_document
author: "Joel Alejandro Zavala Prieto"
toc: true
---

\newpage

# Informacion de contacto

mail: alejandro.zavala1001@gmail.com

Facebook: https://www.facebook.com/AlejandroZavala1001

\newpage

# Modelo de regresión linal simple

El modelo

\begin {equation*}
\begin{split}
y = \beta_{0} + \beta_{1}x + \epsilon
\end{split}
\end{equation*}

Es un modelo de regresión lineal simple si s cumple

\begin {equation*}
\begin{split}
E[\epsilon] = 0
\end{split}
\end{equation*}

Denotemos el estimador

\begin {equation*}
\begin{split}
\hat{y} = \hat{\beta_{0}} + \hat{\beta_{1}}x
\end{split}
\end{equation*}

Para cada obervación

\begin {equation*}
\begin{split}
y_{i} &= \beta_{0} + \beta_{1}x_{i} + \epsilon_{i} \\
\hat{y_{i}} &= \hat{\beta_{0}} + \hat{\beta_{1}}x_{i} \\
i &= 1,2,3,...,n
\end{split}
\end{equation*}

Se busca ademas

\begin {equation*}
\begin{split}
\min SEC = \sum_{i=1}^{n} (y_{i}- \hat y_{i})^{2}
\end{split}
\end{equation*}

De esta forma obtenemos

\begin {equation*}
\begin{split}
\hat{\beta_{0}} &= \frac{\bar{y} \sum_{i=1}^{n} x_{i}^{2} - \bar{x} \sum_{i=1}^{n} x_{i} y_{i}}{\sum_{i=1}^{n} x_{i}^{2} - n \bar{x}} \\
\hat{\beta_{1}} &= \frac{\sum_{i=1}^{n} x_{i} y_{i} - n \bar{x} \bar{y}}{\sum_{i=1}^{n} x_{i}^{2} - n \bar{x}}     
\end{split}
\end{equation*}

\newpage

## Valor auditado 

Es frecuente que a los auditores se les exija comparar el valor auditado (o de lista) de un artículo de
inventario contra el valor en libros. Si una empresa está llevando su inventario y libros actualizados, debería
haber una fuerte relación lineal entre los valores auditados y en libros. Una empresa muestreó diez
artículos de inventario y obtuvo los valores auditado y en libros que se dan en la tabla siguiente.Ajuste al modelo de regresión lineal simple

```{r, echo=FALSE, fig.height= 3.9, fig.width = 5.5, fig.align="center"}
library(knitr)

num_iter <- c(1,2,3,4,5,6,7,8,9,10)
num_audi <- c(9,14,7,29,45,109,40,238,60,170)
num_book <- c(10,12,9,27,47,112,36,241,59,167)
data_auditor <- data.frame("Item" = num_iter,
                           "Valor_auditado" = num_audi,
                           "Valor_en_libros"= num_book)
kable(data_auditor,format="markdown")
```

Cuyo grafico de dispersión es:

```{r, echo=FALSE, fig.height= 5, fig.width = 6.5, fig.align="center"}
plot(data_auditor$Valor_en_libros, data_auditor$Valor_auditado, col="plum4", lwd=3,
main="Valor auditado ", xlab="Valor en libros", ylab="Valor auditado")
```

\newpage

Denotemos como:

\begin {equation*}
\begin{split}
x_{i} &= \textup{Valor en libros en el articulo i-ésimo} \\
y_{i} &= \textup{Valor auditado del articulo i-ésimo} \\
i &= 1,2,...,10
\end{split}
\end{equation*}

Ahora:

\begin {equation*}
\begin{split}
n = 10
\end{split}
\end{equation*}

```{r, echo=TRUE, fig.height= 5, fig.width = 6.5, fig.align="center"}
n <- length(data_auditor$Valor_auditado)
n
```

\begin {equation*}
\begin{split}
\bar{x}=\frac{\sum_{i=1}^{10} x_{i}}{10}
\end{split}
\end{equation*}

```{r, echo=TRUE, fig.height= 5, fig.width = 6.5, fig.align="center"}
x_prom <- mean(data_auditor$Valor_en_libros)
x_prom
```

\begin {equation*}
\begin{split}
\bar{y}=\frac{\sum_{i=1}^{10} y_{i}}{10}
\end{split}
\end{equation*}

```{r, echo=TRUE, fig.height= 5, fig.width = 6.5, fig.align="center"}
y_prom <- mean(data_auditor$Valor_auditado)
y_prom
```

\newpage

\begin {equation*}
\begin{split}
\sum_{i=1}^{10} x_{i} y_{i}
\end{split}
\end{equation*}

```{r, echo=TRUE, fig.height= 5, fig.width = 6.5, fig.align="center"}
xy_i <- sum(data_auditor$Valor_auditado*data_auditor$Valor_en_libros)
xy_i
```

\begin {equation*}
\begin{split}
\sum_{i=1}^{10} x_{i}^{2}
\end{split}
\end{equation*}

```{r, echo=TRUE, fig.height= 5, fig.width = 6.5, fig.align="center"}
x_i_2 <- sum(data_auditor$Valor_en_libros^2)
x_i_2
```

Calculando se obtiene

```{r, echo=TRUE, fig.height= 5, fig.width = 6.5, fig.align="center"}
beta_0 <- ((y_prom * x_i_2) - x_prom * xy_i)/(x_i_2 - (n*(x_prom^2)))
beta_1 <- (xy_i - (n * x_prom * y_prom))/(x_i_2 - (n*(x_prom^2)))
  
beta_0
beta_1
```

\begin {equation*}
\begin{split}
\hat{\beta_{0}} &= 0.719804 \\
\hat{\beta_{1}} &= 0.991391
\end{split}
\end{equation*}

\newpage

## Funcion ajustada

Que por linea de comando en R

```{r, echo=TRUE, fig.height= 5, fig.width = 6.5, fig.align="center"}
mco_libros <- lm(Valor_auditado ~ Valor_en_libros,data = data_auditor)
mco_libros
```
De esta forma

\begin {equation*}
\begin{split}
y_{i} &= 0.719804 + 0.991391x_{i} \\
\end{split}
\end{equation*}

```{r, echo=FALSE, fig.height= 5, fig.width = 6.5, fig.align="center"}
f_mco <- function(x)
{
  0.719804+(0.991391*x)
}
x_to_predict <- data_auditor$Valor_en_libros
y_to_predict <- f_mco(x_to_predict)
plot(data_auditor$Valor_en_libros, data_auditor$Valor_auditado, col="plum4", lwd=3,
main="Valor auditado ", xlab="Valor en libros", ylab="Valor auditado")
lines(x_to_predict, y_to_predict, col="slateblue3", lwd=2)
```


\newpage

## Valores ajustados y residuales

Comparando los valores:

\begin {equation*}
\begin{split}
y_{i} &= Reales \\
\hat{y_{i}} &= Ajustados \\
y_{i} - \hat{y_{i}} &= Residuales
\end{split}
\end{equation*}

```{r, echo=FALSE, fig.height= 5, fig.width = 6.5, fig.align="center"}
residuos_mco <- data_auditor$Valor_auditado-y_to_predict
comparacion=data.frame("Reales" = data_auditor$Valor_auditado, 
                       "Ajustados" = y_to_predict,
                       "Residules" = residuos_mco)
kable(comparacion,format="markdown")
```


## Predicciones

```{r, echo = TRUE, fig.height = 5, fig.width = 6.5, fig.align = "center"}
libros_to_predict <- data.frame(Valor_en_libros=c(100, 150, 200))  
valor_predict <- predict(mco_libros, newdata = libros_to_predict)
valor_predict
```


\newpage

## Residuales

Anaalizando la distribución de los residuales tenemos:

```{r, echo=FALSE, fig.height= 5, fig.width = 6.5, fig.align="center"}
hist(residuos_mco, freq=FALSE ,main="Distribucion de residuos del modelo lineal simple",
col="mediumpurple1")
lines(density(residuos_mco),col="navyblue",lwd=2)
```