---
title: "Análisis para el dataset Caschool (Parte 3)"
author: "Joel Alejandro Zavala Prieto"
output: pdf_document
toc: TRUE
---

\newpage

# Información de contacto

Mail: alejandro.zavala1001@gmail.com

Facebook: https://www.facebook.com/AlejandroZavala1001

Git: https://github.com/AlejandroZavala98

```{r, echo = FALSE , warning=FALSE}
library(knitr) #Imprimir dataframes y tablas
library(readxl) #Leer y escribir archivos en excel
library(lmtest) #Test de coeficientes de parametros, prueba para Breusch-Pagan (homocedasticidad)
library(sandwich) #Varianza heterocedastica y homocedastica
library(MASS) # Matriz de varianza - covarianza
library(nortest) # Pruebas como la de shapiro para normalidad de residuos

rm(list=ls()) #Clean the environment
```

\newpage

# Modelando el dataset caschool

## Descripción

En esta parte se hara un análisis del conjunto de datos "Caschool". Cuya descripción citare

> "La base de datos caschool.RData contiene información de las calificaciones de estudiantes de puntaje de prueba de California

```{r, echo = FALSE, fig.height= 6.0, fig.width = 8.5, fig.align="center"}
load("C:/Users/Alejandro Zavala/Zavala_Programas/Bases/caschool.RData")
kable(description)
```

## Visualización

Se muestra a continuación las variables a tomar para el analisis:

Las calificaciones obtenidas en los exámenes (testscr) con la ratio estudiantes-maestros
(str) y el porcentaje de estudiantes que estudian inglés (el_pct).

Mostrando las primeras 10 observaciones

```{r, echo = FALSE, fig.height= 6.0, fig.width = 8.5, fig.align="center"}
kable( head(caschool[,c("testscr","str","el_pct")] , 10) );
```

\newpage

# Propuesta de modelo

Se propone el modelo

\begin {equation*}
testscr_{i} = \beta_{0} + \beta_{1}str_{i} + \beta_{2}elpct_{i} + \epsilon_{i}
\end{equation*}

Cuya función ajustada es:

\begin {equation*}
\hat{testscr_{i}} = \hat{\beta_{0}} + \hat{\beta_{1}}str_{i} + \hat{\beta_{2}}elpct_{i}
\end{equation*}

# Ajuste por forma matricial

Recordando el modelo $Y = X \beta$

La matrix $X^{t}X$

```{r, echo = FALSE, fig.height= 6.0, fig.width = 8.5, fig.align="center"}
#Estimacion de mco

y_vector <- as.matrix(caschool$testscr); # Variable dependiente

n_muestra <- length(y_vector); # Tamaño de la muestra

x_mat <- matrix(c(rep(1,n_muestra),
                  caschool$str,
                  caschool$el_pct),
                nrow = n_muestra); #Concatenacion en forma matricial

k_variables <- ncol(x_mat);

a_mat <- t(x_mat) %*% x_mat; a_mat
```

La matrix $(X^{t}X)^{-1}$

```{r, echo = FALSE, fig.height= 6.0, fig.width = 8.5, fig.align="center"}
#Estimacion de mco
# Y = XB
#A <- solve(t(X) %*%X); # A=(XX)^-1
a_inv_mat <- solve(a_mat);a_inv_mat

```

Para obtener finalmente

```{r, echo = FALSE, fig.height= 6.0, fig.width = 8.5, fig.align="center"}
# (X^{t}X)^{-1}X{t}Y
betas_mco <- a_inv_mat %*% t(x_mat) %*% y_vector ;betas_mco # Estimadores
```

Que por linea de comando

```{r, echo = FALSE, fig.height= 6.0, fig.width = 8.5, fig.align="center"}
ols_caschool <- lm(testscr~ str + el_pct,data=caschool);ols_caschool
```
Cuya función ajustada finalmente es:

\begin {equation*}
\hat{testscr_{i}} = 686.0322 - 1.1013 str_{i} - 0.6498 elpct_{i}
\end{equation*}

\newpage

# Medidas extras

## Observaciones ajustadas

Las observaciones ajustadas de forma matricial son (mostrando primeros 5 observaciones): 

```{r, echo = FALSE, fig.height= 6.0, fig.width = 8.5, fig.align="center"}
y_ajustados <- x_mat %*% betas_mco ; y_ajustados[1:5] #Y ajustada

```

Las observaciones ajustadas por linea de comando (mostrando primeras 5 observaciones): 

```{r, echo = FALSE, fig.height= 6.0, fig.width = 8.5, fig.align="center"}
fitted(ols_caschool)[1:5]
```
## Residuales

Los residuales de forma matricial son (mostrando primeros 5 observaciones): 

```{r, echo = FALSE, fig.height= 6.0, fig.width = 8.5, fig.align="center"}
e1 <- y_vector - y_ajustados; e1[1:5] #Residuos

```

Los residuales por linea de comando son (mostrando primeros 5 observaciones):

```{r, echo = FALSE, fig.height= 6.0, fig.width = 8.5, fig.align="center"}
e1_comando <- residuals(ols_caschool);e1_comando[1:5]
```

## Error Estándar de la regresión

El error estándar de la regresión de forma matricial es:

```{r, echo = FALSE, fig.height= 6.0, fig.width = 8.5, fig.align="center"}
ESR_r2 <-(t(e1) %*% e1) /(n_muestra - k_variables);
ESR <- sqrt(ESR_r2); ESR
```

El error estándar de la regresión por linea de comando es:

```{r, echo = FALSE, fig.height= 6.0, fig.width = 8.5, fig.align="center"}
summary_ols <- summary(ols_caschool);
ESR_comando <- summary_ols$sigma;ESR_comando
```

\newpage

## Suma de los residuos al cuadrado

SRC

```{r, echo = FALSE, fig.height= 6.0, fig.width = 8.5, fig.align="center"}
SRC <- t(e1) %*% e1;SRC # Suma de residuos al cuadrado
```

## Suma explicada de cuadrados

SEC

```{r, echo = FALSE, fig.height= 6.0, fig.width = 8.5, fig.align="center"}
SEC <- t(y_ajustados - mean(y_vector)) %*% (y_ajustados - mean(y_vector));SEC #Suma explicada de cuadrados
```

## Suma total de cuadrados

STC

```{r, echo = FALSE, fig.height= 6.0, fig.width = 8.5, fig.align="center"}
STC <- t(y_vector - mean(y_vector)) %*% (y_vector - mean(y_vector));STC #Suma total de cuadrados
```

## Coeficiente de determinación

De forma manual

```{r, echo = FALSE, fig.height= 6.0, fig.width = 8.5, fig.align="center"}
R.2 <- SEC/STC;R.2
```

Por linea de comando

```{r, echo = FALSE, fig.height= 6.0, fig.width = 8.5, fig.align="center"}
R.2comando <- summary_ols$r.squared;R.2comando

```

## Coeficiente de determinación ajustado

De forma manual

```{r, echo = FALSE, fig.height= 6.0, fig.width = 8.5, fig.align="center"}
R2a <- 1-((n_muestra - 1)/(n_muestra - k_variables ))*(1 - R.2);R2a
```

Por linea de comando

```{r, echo = FALSE, fig.height= 6.0, fig.width = 8.5, fig.align="center"}
R.2acomando <- summary_ols$adj.r.squared;R.2acomando
```

\newpage

# Inferencias a los parámetros obtenidos

## Test de Shapiro-Wilk

```{r, echo = FALSE, fig.height= 6.0, fig.width = 8.5, fig.align="center"}
#Si el valor p es menor o igual al nivel alfa se rechaza Ho es decir el estimador=0
shapiro.test(ols_caschool$residuals)
```

## Test de Breusch-Pagan

```{r, echo = FALSE, fig.height= 6.0, fig.width = 8.5, fig.align="center"}
#Si el valor p es menor o igual al nivel alfa se rechaza Ho es decir el estimador=0
bptest(ols_caschool)
```

## Matrix de varianza-covarianza homocedástica

De forma matricial la matrix de varianza-covarianza homocedástica es:

```{r, echo = FALSE, fig.height= 6.0, fig.width = 8.5, fig.align="center"}
vcov_matrix <- (ESR[1]^2) * a_inv_mat ;round(vcov_matrix,6)
```

Por linea la matrix de varianza-covarianza homocedástica es:

```{r, echo = FALSE, fig.height= 6.0, fig.width = 8.5, fig.align="center"}
vcov_matrix_homo <- vcov(ols_caschool) ;vcov_matrix_homo
#vcov_matrix_hete <-  vcov(ols_caschool,type="HC1") ;vcov_matrix_hete matrix heterocedastica
```

\newpage

## Significancia para el intercepto

Sabemos que el parámetro estimado del intercepto es:

```{r, echo = FALSE, fig.height= 6.0, fig.width = 8.5, fig.align="center"}
vector_to_test <- as.matrix(c(1,0,0)); #Unico parametro para prueba de hipotesis
valor_estimado <- t(vector_to_test) %*% betas_mco;valor_estimado
```

De forma matricial el error estándar es:

```{r, echo = FALSE, fig.height= 6.0, fig.width = 8.5, fig.align="center"}
t_error_estandar <- sqrt(vcov_matrix[1,1]);t_error_estandar
```

Cuyo estadístico "T" es:

```{r, echo = FALSE, fig.height= 6.0, fig.width = 8.5, fig.align="center"}
t_estadistico <- valor_estimado/t_error_estandar;t_estadistico

```

## Significancia para el coeficiente de str

Sabemos que el parámetro estimado del coeficiente de la variabñe str es:

```{r, echo = FALSE, fig.height= 6.0, fig.width = 8.5, fig.align="center"}
vector_to_test <- as.matrix(c(0,1,0)); #Unico parametro para prueba de hipotesis
valor_estimado <- t(vector_to_test) %*% betas_mco;valor_estimado
```

De forma matricial el error estándar es:

```{r, echo = FALSE, fig.height= 6.0, fig.width = 8.5, fig.align="center"}
t_error_estandar <- sqrt(vcov_matrix[2,2]);t_error_estandar
```

Cuyo estadístico "T" es:

```{r, echo = FALSE, fig.height= 6.0, fig.width = 8.5, fig.align="center"}
t_estadistico <- valor_estimado/t_error_estandar;t_estadistico

```

## Significancia para el coeficiente de el_pct

Sabemos que el parámetro estimado del coeficiente de la variable el_pct es:

```{r, echo = FALSE, fig.height= 6.0, fig.width = 8.5, fig.align="center"}
vector_to_test <- as.matrix(c(0,0,1)); #Unico parametro para prueba de hipotesis
valor_estimado <- t(vector_to_test) %*% betas_mco;valor_estimado
```

De forma matricial el error estándar es:

```{r, echo = FALSE, fig.height= 6.0, fig.width = 8.5, fig.align="center"}
t_error_estandar <- sqrt(vcov_matrix[3,3]);t_error_estandar
```

Cuyo estadístico "T" es:

```{r, echo = FALSE, fig.height= 6.0, fig.width = 8.5, fig.align="center"}
t_estadistico <- valor_estimado/t_error_estandar;t_estadistico

```

\newpage

## Por linea de comando

```{r, echo = FALSE, fig.height= 6.0, fig.width = 8.5, fig.align="center"}
summary_ols
```
