---
title: "Análisis para el dataset Growth (Parte 2)"
author: "Joel Alejandro Zavala Prieto"
output: pdf_document
toc: TRUE
---

\newpage

# Información de contacto

Mail: alejandro.zavala1001@gmail.com

Facebook: https://www.facebook.com/AlejandroZavala1001

Git: https://github.com/AlejandroZavala98

```{r, echo = FALSE , warning = FALSE}
library(ggplot2)
library(reshape2)

library(knitr) #Imprimir dataframes y tablas
library(readxl) #Leer y escribir archivos en excel
library(lmtest) #Test de coeficientes de parametros, prueba para Breusch-Pagan (homocedasticidad)
library(sandwich) #Varianza heterocedastica y homocedastica
library(MASS) # Matriz de varianza - covarianza
library(nortest) # Pruebas como la de shapiro para normalidad de residuos

rm(list=ls()) #Clean the environment
```

\newpage

# Modelando el dataset

## Descripción

En esta parte se hara un análisis del conjunto de datos "Growth". Cuya descripción citare

> "Contiene datos sobre las tasas de crecimiento promedio durante 1960-1995 para 65 países, junto con variables que están potencialmente relacionadas con el crecimiento. Estos datos fueron proporcionados por el profesor Ross Levine de la Universidad de Brown y fueron utilizados en su artículo con Thorsten Beck y Norman Loayza"

## Descripción de las variables

| Variable | Descripción |
| -- | -- |
| country_name | Nombre del pais |
| growth | Crecimiento porcentual medio anual del Producto Interno Bruto (PIB) real de
1960 hasta 1995|
| rgdp60| El valor del PIB per cápita en 1960, convertido a dólares estadounidenses de 1960|
| tradehare| La participación promedio del comercio en la economía de 1960 a 1995, medida como
suma de las exportaciones más las importaciones, dividida por el PIB|
| yearsshcool| Promedio de años de escolarización de adultos residentes en ese país en 1960|
| rev_coups | Número medio anual de revoluciones, insurrecciones (exitosas o no) y golpes
de estado en ese país desde 1960 hasta 1995|
| assasinations| Promedio anual de asesinatos políticos en ese país desde 1960 hasta
1995 (por millón de habitantes) |
| oil| 1 si el petróleo representara al menos la mitad de las exportaciones en 1960 (0 en otro caso)|

```{r, echo = FALSE, fig.height= 6.0, fig.width = 8.5, fig.align="center"}
Growth <- read_excel("C:/Users/Alejandro Zavala/Zavala_Programas/Bases/Growth.xls",
                     col_names = TRUE)

kable(head(Growth))
```

\newpage

## Resumen rápido de las variables

Un rápido vistazo a las medidas estadisticas de nuestro interés de las variables del dataset (excluyendo a Malta)

```{r, echo = FALSE, fig.height= 6.0, fig.width = 8.5, fig.align="center"}
name_interes <-  c("growth","rgdp60","tradeshare","yearsschool","rev_coups","assasinations")
df_noMalta <- subset(Growth, country_name != "Malta")
df_noMalta <- df_noMalta[,name_interes]

summary(df_noMalta["growth"])
summary(df_noMalta["rgdp60"])
summary(df_noMalta["tradeshare"])
summary(df_noMalta["yearsschool"])
summary(df_noMalta["rev_coups"])
summary(df_noMalta["assasinations"])


```

## Propuesta de modelo

\begin {equation*}
\hat{growth}_{i} = \hat{\beta}_{0} + \hat{\beta}_{1}tradeshare_{i} + \hat{\beta}_{2}yearschool_{i} + \hat{\beta}_{3}revcoups_{i} + \hat{\beta}_{4}assasinations_{i} + \hat{\beta}_{5}rgdp60_{i}
\end{equation*}

Se muestra a continuación las variables a tomar para el analisis:

Mostrando las primeras 10 observaciones

```{r, echo = FALSE, fig.height= 7.0, fig.width = 8.5, fig.align="center"}
kable(head(Growth[,name_interes],10))
```

## Ajuste del modelo e inferencias a los coeficientes obtenidos

```{r, echo = FALSE, fig.height= 7.0, fig.width = 8.5, fig.align="center"}
mco_growth_all <- lm(formula = growth ~ tradeshare + yearsschool + rev_coups + assasinations + rgdp60,
data = df_noMalta);

mco_multiple <- summary(mco_growth_all); mco_multiple
```

\begin {equation*}
\hat{growth}_{i} = 0.62689 + 1.34081 tradeshare_{i} + 0.56424 yearschool_{i} - 2.15042 revcoups_{i} + 0.32258 assasinations_{i} - 0.00046 rgdp60_{i}
\end{equation*}

\newpage

## Se pueden omitir variables del modelo obtenido

Se vera si pueden ser omitidas las variables yearsschool, rev_coups, assasinations y rgdp60 con ayuda del estadistico F

Sabemos que del modelo lineal (ya antes estudiado) se obtuvo que el modelo es:

```{r, echo = FALSE, fig.height= 7.0, fig.width = 8.5, fig.align="center"}
mco_growth_simple <- lm(formula = growth ~ tradeshare, data = df_noMalta);

mco_simple <- summary(mco_growth_simple);mco_simple
```

\begin {equation*}
\hat{growth}_{i} = 0.9574 + 1.6809 tradeshare_{i}
\end{equation*}

Con un coeficiente de determinación de:

```{r, echo = FALSE, fig.height= 7.0, fig.width = 8.5, fig.align="center"}
r2_simple <- mco_simple$r.squared; r2_simple
```

Mientras que el coeficiente de determinación del modelo múltiple es:

```{r, echo = FALSE, fig.height= 7.0, fig.width = 8.5, fig.align="center"}
r2_multiple <- mco_multiple$r.squared; r2_multiple
```

Ahora el número de restricciones de nuestra hipotesis nula es 4, mientras que la regresion completa tiene 5, ademas de contar con un total de 64

```{r, echo = FALSE, fig.height= 7.0, fig.width = 8.5, fig.align="center"}
q <- 4; #Numero de restricciones de la hipotesis nula
k <- 5; #Regresores totales de la regresion completa;
n <- length(df_noMalta$growth)

```

Ahora sabemos del estadistico que se usara

\begin {equation*}
F = \frac{ \frac{ SRC_{r} - SRC_{nr}}{q} }{ \frac{SRC_{nr}}{n - k - 1}  } = \frac{ \frac{ R^{2}_{nr} - R^{2}_{r}}{q} }{ \frac{1 - R^{2}_{nr}}{n - k - 1}  }
\end{equation*}

\newpage

De tal forma que nuestro estadistico es:

```{r, echo = FALSE, fig.height= 7.0, fig.width = 8.5, fig.align="center"}
F_estadistico <- ( (r2_multiple - r2_simple)/  (q)) / ( (1 - r2_multiple)/ (n-k-1));F_estadistico

```

Por tablas 

```{r}
qf(0.01, q, n-k-1, lower.tail=F)
qf(0.025, q, n-k-1, lower.tail=F)
qf(0.05, q, n-k-1, lower.tail=F)

```

