---
title: "Análisis para el dataset TeachingRatings"
author: "Joel Alejandro Zavala Prieto"
output: pdf_document
toc: TRUE
---

\newpage

# Información de contacto

Mail: alejandro.zavala1001@gmail.com

Facebook: https://www.facebook.com/AlejandroZavala1001

Git: https://github.com/AlejandroZavala98

```{r, echo = FALSE , warning = FALSE}
library(knitr) #Imprimir dataframes y tablas
library(readxl) #Leer y escribir archivos en excel
library(lmtest) #Test de coeficientes de parametros, prueba para Breusch-Pagan (homocedasticidad)
library(sandwich) #Varianza heterocedastica y homocedastica
library(MASS) # Matriz de varianza - covarianza
library(nortest) # Pruebas como la de shapiro para normalidad de residuos

rm(list=ls()) #Clean the environment
```

\newpage

# Modelando el dataset TeachingRatings

## Descripción

En esta parte se hara un análisis del conjunto de datos "TeachingRatings". Cuya descripción citare

> "Contiene datos sobre evaluaciones del curso, características del curso y profesor
características de 463 cursos para los años académicos 2000-2002 en la Universidad de Texas en
Austin. Estos datos fueron proporcionados por el profesor Daniel Hamermesh de la Universidad de Texas en Austin y se utilizaron en su artículo con Amy Parker, "Beauty in the Classroom: Instructors" Pulcritud y productividad pedagógica putativa ”. Revisión de la economía de la educación, agosto 2005, vol. 24, núm. 4, págs. 369-376. "

Viendo variables que contiene este dataset

```{r, echo = FALSE, fig.height= 6.0, fig.width = 8.5, fig.align="center"}
load("C:/Users/Alejandro Zavala/Zavala_Programas/Bases/TeachingRatings.RData")

names(TeachingRatings)
#kable(description) #Error con descripcion
```

Ademas la descripción de las variables que integran el dataset son:

| Variable | Descripción | 
| -- | -- | 
| course_eval| Puntaje de evaluación docente “general del curso”, en una escala de 1 (muy insatisfactorio) a 5 (excelente) |
| beauty| Calificación de la apariencia física del instructor por un panel de seis estudiantes, promediado entre los seis panelistas, se desplazaron para tener una media de cero. |
| female| 1 Si el instructor es mujer, 0 si el instructor es hombre|
| minority| 1 Si el instructor es no-Blanco, 0 si el instructor es blanco|
| nnenglish| 1 Si el instructor no es hablante nativo de inglés, 0 si el instructor es hablante nativo de inglés|
| intro| 1 si el curso es introductorio (principalmente cursos grandes para estudiantes de primer y segundo año), 0 Si el curso no es introductorio |
| onecredit| 1 Si el curso es optativo de un solo crédito (yoga, aeróbicos, danza, etc.) , 0 en otro caso|
| age| Edad del profesor|

Fuente: https://wps.pearsoned.com/aw_stock_ie_3/178/45691/11696965.cw/index.html

\newpage

# Propuesta de modelo

Se propone el modelo

\begin {equation*}
courseeval_{i} = \beta_{0} + \beta_{1}beauty_{i} + \beta_{2}intro_{i} + \beta_{3}onecredit_{i} + \beta_{4}female_{i} + \beta_{5}minority_{i} + \beta_{6}nnenglish_{i} + \epsilon_{i}
\end{equation*}

Cuya función ajustada es:

\begin {equation*}
\begin{split}
\hat{courseeval}_{i} = \hat{\beta}_{0} + \hat{\beta}_{1} beauty_{i} + \hat{\beta}_{2} intro_{i} + \hat{\beta}_{3} onecredit_{i} + \hat{\beta}_{4} female_{i} + \hat{\beta}_{5}minority_{i} + \hat{\beta}_{6} nnenglish_{i}
\end{split}
\end{equation*}

## Visualización

Se muestra a continuación las variables a tomar para el análisis (mostrando primeras 25 observaciones)

```{r, echo = FALSE, fig.height= 6.0, fig.width = 8.5, fig.align="center"}
variables_interes <- c("course_eval",
                       "beauty",
                       "intro",
                       "onecredit",
                       "female",
                       "minority",
                       "nnenglish");

kable( head(TeachingRatings[,variables_interes] , 25) )
```

\newpage

# Ajuste por forma matricial

Se sabe que de forma matricial se tiene $$ Y = X \beta$$
El tamaño de la muestra es:

```{r, echo = FALSE, fig.height= 6.0, fig.width = 8.5, fig.align="center"}
vector_Y <- as.matrix(TeachingRatings$course_eval); # VARIABLE DEPENDIENTE Y
n <- length(vector_Y);n
```

La matrix $X^{t}X$

```{r, echo = FALSE, fig.height= 6.0, fig.width = 8.5, fig.align="center"}
#Estimacion de mco La matrix X^{t}X

#Recordando Y = XB

matrix_X <- matrix(c(rep(1,n),
                     TeachingRatings$beauty,
                     TeachingRatings$intro,
                     TeachingRatings$onecredit,
                     TeachingRatings$female,
                     TeachingRatings$minority,
                     TeachingRatings$nnenglish),nrow = n);

k_variables <- ncol(matrix_X);

matrix_xt_x <- t(matrix_X) %*% matrix_X;round(matrix_xt_x,6)
```

La matrix $(X^{t}X)^{-1}$

```{r, echo = FALSE, fig.height= 6.0, fig.width = 8.5, fig.align="center"}
matrix_A <- solve(matrix_xt_x);round(matrix_A,6) # A = (X^{t} X)^{-1} La matrix 
```

\newpage

Para obtener finalmente la matrix $(X^{t} X)^{-1} X^{t} Y$

```{r, echo = FALSE, fig.height= 6.0, fig.width = 8.5, fig.align="center"}
mco_betas <- matrix_A %*% t(matrix_X) %*% vector_Y ;mco_betas # A X^{t} Y
```

Que por linea de comando

```{r, echo = FALSE, fig.height= 6.0, fig.width = 8.5, fig.align="center"}
mco_teachingRatings <- lm(course_eval ~ beauty + intro + onecredit + female + minority + nnenglish,data = TeachingRatings);mco_teachingRatings
```

## Modelo ajustado

De tal forma el modelo ajustado es: 

\begin {equation*}
\begin{split}
\hat{courseeval}_{i} = 4.06829 + 0.16561 beauty_{i} + 0.01133 intro_{i} + 0.63453 onecredit_{i} - 0.17348 female_{i}  \\ 
- 0.16662minority_{i} - 0.24416 nnenglish_{i}
\end{split}
\end{equation*}

\newpage

# Medidas extras

## Observaciones ajustadas

Las observaciones ajustadas de forma matricial son (mostrando primeros 5 observaciones): 

```{r, echo = FALSE, fig.height= 6.0, fig.width = 8.5, fig.align="center"}
Y.e <- matrix_X %*% mco_betas ; Y.e[1:5] # Y ajustada = X Betas_{estimadas}

```

Las observaciones ajustadas por linea de comando (mostrando primeras 5 observaciones): 

```{r, echo = FALSE, fig.height= 6.0, fig.width = 8.5, fig.align="center"}
fitted(mco_teachingRatings)[1:5]
```

## Residuales

Los residuales de forma matricial son (mostrando primeros 5 observaciones): 

```{r, echo = FALSE, fig.height= 6.0, fig.width = 8.5, fig.align="center"}
e1 <- vector_Y - Y.e;e1[1:5] #Residuos

```

Los residuales por linea de comando son (mostrando primeros 5 observaciones):

```{r, echo = FALSE, fig.height= 6.0, fig.width = 8.5, fig.align="center"}
e1_comando <- residuals(mco_teachingRatings);e1_comando[1:5]
```

## Error estándar de la regresión

El error estándar de la regresión de forma matricial es:

```{r, echo = FALSE, fig.height= 6.0, fig.width = 8.5, fig.align="center"}
ER <-  ( t(e1) %*% e1) /(n-k_variables);
ESR <- sqrt(ER); ESR
```

El error estándar de la regresión por linea de comando es:

```{r, echo = FALSE, fig.height= 6.0, fig.width = 8.5, fig.align="center"}
summary_ols <- summary(mco_teachingRatings);
ESR_comando <- summary_ols$sigma;ESR_comando
```

\newpage

## Suma de los residuos al cuadrado

SRC

```{r, echo = FALSE, fig.height= 6.0, fig.width = 8.5, fig.align="center"}
SRC <- t(e1) %*% e1;SRC # Suma de residuos al cuadrado
```

## Suma explicada de cuadrados

SEC

```{r, echo = FALSE, fig.height= 6.0, fig.width = 8.5, fig.align="center"}
SEC <- t(Y.e - mean(vector_Y)) %*% (Y.e - mean(vector_Y));SEC #Suma explicada de cuadrados
```

## Suma total de cuadrados

STC

```{r, echo = FALSE, fig.height= 6.0, fig.width = 8.5, fig.align="center"}
STC <- t(vector_Y - mean(vector_Y)) %*% (vector_Y - mean(vector_Y));STC #Suma total de cuadrados
```

## Coeficiente de determinación

De forma manual

```{r, echo = FALSE, fig.height= 6.0, fig.width = 8.5, fig.align="center"}
R.2 <- SEC/STC;R.2
```

Por linea de comando

```{r, echo = FALSE, fig.height= 6.0, fig.width = 8.5, fig.align="center"}
R.2comando <- summary_ols$r.squared;R.2comando

```

## Coeficiente de determinación ajustado

De forma manual

```{r, echo = FALSE, fig.height= 6.0, fig.width = 8.5, fig.align="center"}
R2a <- 1-((n - 1)/(n - k_variables))*(1 - R.2);R2a
```

Por linea de comando

```{r, echo = FALSE, fig.height= 6.0, fig.width = 8.5, fig.align="center"}
R.2acomando <- summary_ols$adj.r.squared;R.2acomando
```

\newpage

# Inferencias a los parámetros obtenidos

## Test de Shapiro-Wilk

```{r, echo = FALSE, fig.height= 6.0, fig.width = 8.5, fig.align="center"}
shapiro.test(mco_teachingRatings$residuals)
```

## Test de Breusch-Pagan

```{r, echo = FALSE, fig.height= 6.0, fig.width = 8.5, fig.align="center"}
bptest(mco_teachingRatings)
```

\newpage

## Matrix de varianza-covarianza homocedástica

De forma manual

```{r, echo = FALSE, fig.height= 6.0, fig.width = 8.5, fig.align="center"}
vcov_matrix <- (ESR[1]^2) * matrix_A ;round(vcov_matrix,6)
```

Por linea de comando

```{r, echo = FALSE, fig.height= 6.0, fig.width = 8.5, fig.align="center"}
vcov_matrix_comando <- vcov(mco_teachingRatings);round(vcov_matrix_comando,6)
```
\newpage

## ¿Es significante el coeficiente de la variable intro?

### Error estándar para la variable intro

Se calculo que el estimado del coeficiente de la variable intro es: 

```{r, echo = FALSE, fig.height= 6.0, fig.width = 8.5, fig.align="center"}
vector_to_test <- as.matrix(c(0,0,1,0,0,0,0)); #Unico parametro para prueba de hipotesis
t(vector_to_test ) %*% mco_betas

```

De forma matricial el error estándar es:

```{r, echo = FALSE, fig.height= 6.0, fig.width = 8.5, fig.align="center"}
t_intro_sd <- sqrt(vcov_matrix[3,3]);t_intro_sd
```

### Prueba de hipótesis de significancia 

Obteniendo estadístico t para el coeficiente de la variable intro de forma matricial

```{r, echo = FALSE, fig.height= 6.0, fig.width = 8.5, fig.align="center"}
u_estimado_real <- t(vector_to_test ) %*% mco_betas;
sd_intro <- ESR * ( sqrt(t(vector_to_test) %*% matrix_A %*% vector_to_test) );
t_intro <- u_estimado_real/ sd_intro; t_intro
```

Por linea de comando

```{r, echo = FALSE, fig.height= 6.0, fig.width = 8.5, fig.align="center"}
coeftest(mco_teachingRatings)
#Si el valor p es menor o igual al nivel alfa se rechaza Ho es decir el estimador=0
```

### Intervalo de confianza al nivel 95% 

Obteniendo un intervalo de confianza al 95% para el coeficiente de la variable intro de forma matricial

```{r, echo = FALSE, fig.height= 6.0, fig.width = 8.5, fig.align="center"}

cbind(u_estimado_real - 1.96*sd_intro,u_estimado_real + 1.96*sd_intro)
```

Por linea de comando

```{r, echo = FALSE, fig.height= 6.0, fig.width = 8.5, fig.align="center"}
coefci(mco_teachingRatings)
```

\newpage

# Predicción con intervalos de confianza al 90%

Se quiere hacer una predicción para los siguientes estándares al 90%

```{r, echo = FALSE, fig.height= 6.0, fig.width = 8.5, fig.align="center"}
new_beauty <- c(0.25,0.40,0.65,0.80)
new_intro <- c(0,1,1,1)
new_onecredit <- c(1,1,0,0)
new_female <-c(1,1,1,1)
new_minority <-c(1,1,1,1)
new_nnenglish <-c(1,1,1,0)
n_predict <- length(new_beauty)

new_pred <- data.frame(beauty = new_beauty,
                       intro = new_intro,
                       onecredit = new_onecredit,
                       female = new_female,
                       minority = new_minority,
                       nnenglish = new_nnenglish)
kable(new_pred)
```

De forma matricial:

```{r, echo = FALSE, fig.height= 6.0, fig.width = 8.5, fig.align="center"}
new_pred_matrix <- matrix(c(rep(1,n_predict),
                            new_beauty,
                            new_intro,
                            new_onecredit,
                            new_female,
                            new_minority,
                            new_nnenglish),nrow = n_predict);

vector_predict <- new_pred_matrix %*% mco_betas;vector_predict
```

Que por linea de comando a un nivel del 90%

```{r, echo = FALSE, fig.height= 6.0, fig.width = 8.5, fig.align="center"}
kable(predict(mco_teachingRatings, new_pred, interval="prediction" ,level = 0.90))
```

