---
title: "Modelo de regresión multiple matricial"
output: pdf_document
author: "Joel Alejandro Zavala Prieto"
toc: true
---

\newpage

# Informacion de contacto

mail: alejandro.zavala1001@gmail.com

Facebook: https://www.facebook.com/AlejandroZavala1001

\newpage

# Modelo en forma matricial

Consideremos el siguiente modelo

\begin {equation*}
\begin{split}
y_{i} = \beta_{1} + \beta_{2}x_{2i} + \beta_{3}x_{3i} + \epsilon_{i}
\end{split}
\end{equation*}


Donde la variable endógena es el precio de los automóviles (miles de dólares), la primera variable exógena es la potencia en caballos de fuerza del automóvil y la segunda variable endógena es la longitud en metros del automóvil. 

Los datos muéstrales son:
```{r, echo=FALSE}
library(knitr)
y_p=c(15,20,15,15,20)
x_2=c(90,100,80,70,100)
x_3=c(3,3.2,3.2,3,4)

data_auto <- data.frame("Y"=y_p,"X2"=x_2,"X3"=x_3)
#data_auto
kable(data_auto,format="markdown")
```

El modelo propuesto es: 

\begin {equation*}
\begin{split}
\hat{\beta_{1}} + \hat{\beta_{2}} X_{2i} + \hat{\beta_{3}} X_{3i}= \hat{y_{i}}
\end{split}
\end{equation*}

Y cuya forma matricial esta dada por: 

\begin {equation*}
X\beta=Y
\end{equation*}
Cuya representacion matricial es 

\begin {equation*}
\begin{bmatrix}
1 & 90 & 3 \\
1 & 100 & 3.2 \\
1 & 80 & 3.2 \\
1 & 70 & 3 \\
1 & 100 & 4 \\
\end{bmatrix}
\begin{bmatrix}
\beta_{1} \\
\beta_{2} \\
\beta_{3} \\
\end{bmatrix}
=
\begin{bmatrix}
15\\
20\\
15\\
15\\
20\\
\end{bmatrix}
\end{equation*}

Donde:
\begin{equation*}
X=
\begin{bmatrix}
1 & 90 & 3 \\
1 & 100 & 3.2 \\
1 & 80 & 3.2 \\
1 & 70 & 3 \\
1 & 100 & 4 \\
\end{bmatrix}
\end{equation*}

\begin{equation*}
\beta=
\begin{bmatrix}
\beta_{1} \\
\beta_{2} \\
\beta_{3} \\
\end{bmatrix}
\end{equation*}

\begin{equation*}
Y=
\begin{bmatrix}
15\\
20\\
15\\
15\\
20\\
\end{bmatrix}
\end{equation*}

\newpage

Recordemos

\begin{equation*}
\hat{\beta} = (X^{t}X)^{-1}X^{t}Y
\end{equation*}

De esta forma

La matriz $X$

```{r, echo = FALSE}
mat_X=matrix(c(rep(1,5),x_2,x_3),nrow=5)
mat_X
```


La matriz $X^{t}$ es:
```{r, echo = FALSE}
mat_tX=t(mat_X)
mat_tX
```

La matriz $X^{t}X$ es:
```{r, echo = FALSE}
mat_tX_X=mat_tX %*% mat_X
mat_tX_X
```

La matriz $(X^{t}X)^{-1}$ es:
```{r, echo = FALSE}
mat_inversa=solve(mat_tX_X)
mat_inversa
```

La matriz $(X^{t}X)^{-1}(X^{t})$ es:
```{r, echo = FALSE}
mat_inver_trans=mat_inversa %*% mat_tX
mat_inver_trans
```

La matriz $(X^{t}X)^{-1}X^{t}Y$ que es el vector de minimos cuadrados ordinarios es:
```{r, echo = FALSE}
mat_mco=mat_inver_trans %*% y_p
mat_mco
```


Finalmente el modelo queda como:

\begin {equation*}
\begin{split}
y_{i} = -1.947368 + 0.136842 X_{2i} + 2.105263 X_{3i}
\end{split}
\end{equation*}

\newpage

# Comprobando

El modelo por linea de comando es:
```{r, echo=TRUE}
mco_auto <- lm(Y ~ X2 + X3,data = data_auto)
mco_auto
```
